【裁判字號】    92,上訴,1235
【裁判日期】    920923
【裁判案由】    殺人未遂等
【裁判全文】
臺灣高等法院高雄分院刑事判決                  九十二年度上訴字第一二三五號
    上  訴  人
    即  被  告  丙○○
    選任辯護人  柳聰賢
    上  訴  人
    即  被  告  乙○○
    選任辯護人  江雍正  律師
                張清雄
                陳慧錚
右上訴人等因殺人未遂等案件，不服臺灣高雄地方法院九十一年度訴字第二七七六號
中華民國九十二年五月三十一日第一審判決（起訴案號：臺灣高雄地方法院檢察署九
十一年度偵字第一二五四七號、第一二五四八號、第一九九一０號），提起上訴，本
院判決如左：
    主  文
原判決撤銷。
丙○○共同意圖為自己不法之所有，攜帶兇器強盜，累犯，處有期徒刑拾年，褫奪公
權伍年。另案扣案九二型手槍壹枝（含彈匣壹個，槍枝管制編號：00000000
00號，槍身號碼：ＢＥＲ四五二七一０Ｚ）、本案扣案子彈壹顆均沒收。又收受贓
物，累犯，處有期徒刑陸月。又未經許可，持有手槍，累犯，處有期徒刑伍年肆月，
併科罰金新台幣玖萬元，罰金如易服勞役，以新台幣玖佰元即銀元參佰元折算壹日。
本案扣案九二型手槍壹枝（槍枝管制編號：0000000000號，槍身號碼：Ｂ
ＥＲ三一０五七七Ｚ）、子彈陸顆均沒收。應執行有期徒刑拾伍年陸月，褫奪公權伍
年，併科罰金新台幣玖萬元，罰金如易服勞役，以新台幣玖佰元即銀元參佰元折算壹
日。本案扣案九二型手槍壹枝（槍枝管制編號：0000000000號，槍身號碼
：ＢＥＲ三一０五七七Ｚ）、子彈陸顆，及另案扣案九二型手槍壹枝（含彈匣壹個，
槍枝管制編號：0000000000號，槍身號碼：ＢＥＲ四五二七一０Ｚ）、本
案扣案子彈壹顆均沒收。
乙○○共同意圖為自己不法之所有，攜帶兇器強盜，處有期徒刑捌年，褫奪公權肆年
。另案扣案九二型手槍壹枝（含彈匣壹個，槍枝管制編號：0000000000號
，槍身號碼：ＢＥＲ四五二七一０Ｚ）、本案扣案子彈壹顆均沒收。
    事  實
一、丙○○前於民國八十七年間因妨害自由案件，經本院判決處有期徒刑六月，於八
    十九年九月十三日易科罰金執行完畢，又於八十九年間因傷害案件，經本院判處
    有期徒刑五月確定，於九十年八月二十一日易科罰金執行完畢。猶不知悔改，先
    後：
(一)、於九十一年農曆過年期間，為防身之用，循不詳管道以新台幣（下同）二十萬元
    購得具有殺傷力之美國ＢＥＲＥＴＴＡ廠製９２ＦＳ型口徑九ＭＭ制式半自動九
    二型手槍一枝（槍枝管制編號：0000000000號，槍身號碼：ＢＥＲ三
    一０五七七Ｚ）及具殺傷力之制式半自動手槍子彈三十顆（嗣後自行試射十五顆
    ，鑑定試射九顆），即未經許可而持有之，並將之藏放在其位於屏東縣長治鄉崙
    上村自強巷九十七號住處。
(二)、丙○○明知真實姓名不詳綽號「大胖」之成年男子所持有引擎號碼ＡＡ─ＡＮ二
    七九九三號，懸掛二Ｍ─六六四六號偽造車牌，而實際車牌號碼六Ｋ─六二八六
    號（車主洪子婷於九十一年三月二日晚間七時許在屏東市○○路二號前失竊）之
    白色喜美轎車為來路不明之贓物，竟因缺乏自用小客車代步，而於九十一年四月
    下旬在屏東縣高樹鄉自「大胖」處收受供己代步使用。
(三)、於九十一年五月初，陳照宏（現由檢察官偵查中）、毛鴻達（通緝中）、丙○○
    、乙○○等四人均經濟狀況欠佳，遂共同基於為自己不法所有之意圖，打算以強
    盜金融機構之方式圖得不法利益，認美濃農會運鈔時不具護衛之武力較容易得手
    而選定美濃農會為行搶之對象。乙○○並於同年五月上旬帶同丙○○至現場察看
    地形，並擇定於九十一年五月二十日上午著手強盜。由陳照宏負責指揮，提供九
    二型手槍一枝（槍枝管制編號：0000000000號，槍身號碼：ＢＥＲ四
    五二七一０Ｚ，內含彈匣一個，子彈數顆）及不具殺傷力之手槍一枝。九十一年
    五月二十日上午六時許，丙○○遂駕前開自用小客車搭載毛鴻達，由丙○○攜帶
    上述陳照宏交付之九二型手槍（內含彈匣一個，子彈數顆），而未經許可無故持
    有具殺傷力之可發射子彈槍枝，毛鴻達則持陳照宏交付不具殺傷力之槍枝，至高
    雄縣美濃鎮。丙○○以其所有0000000000號行動電話撥打乙○○之0
    000000000號行動電話，相約於同日上午七時三十分許在乙○○住處附
    近之慈蓮宮見面，丙○○、毛鴻達向乙○○告知當日強盜之計劃後，由丙○○、
    毛鴻達二人改騎預藏之機車前往美濃農會，至同日上午八時五分許，美濃農會負
    責運鈔之職員黃銘章、甲○○、陳文鵬、陳松茂四人循序走出農會，由甲○○手
    持袋裝之現金五百十萬元，欲分送至各分會時，丙○○、毛鴻達見狀分持前開槍
    枝衝出阻擋其等去路，丙○○並以槍指向甲○○加以脅迫，甲○○則立即轉身打
    算逃跑，竟遭身後之毛鴻達阻擋去路並與之拉扯放置現金之手提袋，丙○○見狀
    ，為遂行其強盜之目的，遂持槍射擊甲○○之腿部，使其右下肢受有槍傷（傷害
    部分未據告訴），甲○○因此倒地而無法抗拒，並留下子彈一顆（經扣案），毛
    鴻達遂取得甲○○所提內裝農會現款五百十萬元之手提袋，得手後二人復共騎前
    開機車逃離現場，並將機車棄置。丙○○及毛鴻達強盜取得前開款項之後，交由
    陳照宏分贓，除將其中四十萬元分配與乙○○外，毛鴻達分得一百七十萬元，丙○○先分得八十萬元，餘款再由陳照宏與丙○○朋分花用。丙○○並將所持九二
    型手槍內剩餘之子彈，在不詳地點全部試射完畢，並將槍枝歸還陳照宏。嗣因警
    方經祕密證人提供之線索調閱相關通聯紀錄比對，始循線於同年六月十六日上午
    九時五十分許在高雄縣美濃鎮○○街○段九六巷五號三樓拘提乙○○，並起出贓
    款十九萬五千元；於同日上午十時許在屏東縣長治鄉崙上村自強巷九十七號，拘
    提丙○○，並起出九二型手槍一枝（槍枝管制編號：0000000000號，
    槍身號碼：ＢＥＲ三一０五七七Ｚ）、子彈十五顆，及贓款九萬六千元。再經丙○○胞弟林敬欽帶同警方將陳照宏之九二型手槍一枝、子彈二十發、彈匣二個取
    出交付警方而查獲（另案查扣）。
二、案經高雄縣警察局移送及高雄縣警察局旗山分局報告台灣高雄地方法院檢察署檢
    察官偵查起訴。
    理  由
一、訊據被告丙○○坦承持有前開九二型手槍、子彈及贓車之事實，且未否認與毛鴻
    達及乙○○共同謀議持槍強盜美濃農會運鈔人員，然矢口否認有收受贓物之犯行
    ，辯稱前開車輛是向「大胖」借得，不知是贓車，行搶是陳照宏策劃，且二枝九
    二型手槍均是陳照宏所交付，均用以搶劫農會，黃三元亦有參與接應分贓，並表
    示：「當日我搭載他們二人到廟裡，先前陳照宏已經將該機車停在被告乙○○家
    地下室，由李某派人將機車騎到廟裡，陳照宏與毛鴻達再騎乘機車去行搶，嗣後
    騎乘該車返回李某的住處，我再開車載他們回到陳照宏位於鹽埔的住處」云云。
    被告乙○○固未否認曾經向被告丙○○表示可以去搶美濃農會且嗣後分得贓款四
    十萬元之事實，然矢口否認有與被告丙○○及毛鴻達共同為強盜之犯行，辯稱：
    「案發前十幾天，毛鴻達說他在屏東有案件，要跑路需要錢，我告訴他說美濃農
    會每天都有運鈔的行為，可以去拼一拼，我不知道他事後真的去，案發當天上午
    七點多，他們有打電話給我，約我在慈蓮宮見面，說要去搶農會，我有前去慈蓮
    宮，我表示不參與就走了」云云。經查：
(一)、按共同正犯，係共同實施犯罪行為之人，在共同意思範圍內，各自分擔犯罪行為
    之一部，相互利用他人之行為，以達其犯罪之目的，其成立不以全體均行參與實
    施犯罪構成要件之行為為要件。如行為人以自己共同犯罪之意思，事前同謀，而
    由其中一部分人實行犯罪之行為者，亦應認為共同正犯，使之對於全部行為所發
    生之結果，負其責任，最高法院八十七年度台非字第三十五號判決可資參照。被
    告乙○○既未否認建議被告丙○○及毛鴻達強盜美濃農會，且自承案發前一星期
    有帶被告丙○○到美濃農會去看現場（見台灣高雄地方法院檢察署九十一年聲他
    字第一四０一號卷及九十一年七月十日警訊筆錄），又其於搶案發生當日上午七
    時十五分、十七分及七時二十八分（搶案為八時五分許發生）先後與丙○○有通
    聯紀錄並相約在美濃鎮慈蓮宮見面之事實，亦經被告乙○○供陳在卷且有偵查卷
    內所附通聯紀錄一紙可憑，是其主觀上有共同犯罪之意思，而客觀上與被告丙○○及毛鴻達有同為謀議行為已堪認定，不因其未到場行搶或分得贓款之多寡而有
    不同，是其犯行堪予認定。
(二)、被告丙○○係前揭時、地持槍強盜美濃農會運鈔人員之二名嫌犯中一人之事實，
    業據在場目擊之運鈔人員陳文鵬、黃銘章分別於警訊中證稱：「（丙○○是否為
    搶案歹徒？）就是他無誤，因為案發當時丙○○在提款機前面柱子旁拿槍指著我
    們時，我與丙○○有正面目視，我很清楚看見他的面貌及體型，所以警方提供嫌
    疑人我一眼就能認出」、「（員警命指認被告丙○○是否為行搶之歹徒？）沒有
    錯，經我當面指認可以確定就是於本案搶案中，頭戴鴨舌帽持槍指著我沒有發出
    聲音之歹徒」等語；於原審審理時則分別證稱：「證人黃銘章第一位，甲○○第
    二位，我是第三位，看到右邊柱子有個人，接近他二公尺時，他拿出槍朝我們擺
    動，從我的右手邊跑出一人來，搶甲○○的錢，與朱某發生拉扯，後來聽到槍聲
    就往後退，搶錢的人先離開，最早出現的人後離開，機車放在農會出來的左手邊
    ，搶錢的人先上車，他騎車載最早出現的人。（槍枝的外觀為何？）第一位是鐵
    灰色，第二位我不知道。（二位在庭被告，當時有無在現場？）被告丙○○比案
    發時胖，被告乙○○沒有在場。（問：對於警卷內所附被告相片及槍枝相片，有
    何意見？）被告丙○○就是相片上之人，槍枝我不確定是否是同一把。」、「我
    當天執行例行的運鈔工作，從農會出來往右走，看見一名年輕人拿著槍指著我的
    腹部，與我相距五、六公尺，沒有與我交談，我就看到他手上有一陣煙，我就退
    到牆角，該名年輕人就往馬路跑，後來我就看到甲○○蹲下，就進去叫他們報警
    。（知否甲○○為何蹲下？）因為看見他的腳流血。（是否看見該槍枝？）他拿
    槍一下子指我，一下子指後面，我不確定槍枝是否為黑色。（對於被告相片及在
    庭的二位被告，有何意見？）被告乙○○確定案發時沒有在現場，被告丙○○我
    就不確定有無在現場，警卷編號三的相片很像就是當時持槍指著我的人。（於警
    訊中有無當場指認過被告丙○○？）有，在保五時。」等語屬實，又證人Ａ１於
    原審審理時亦證稱：「我看到電視報導，我聽被告丙○○跟朋友講電話時有提到
    本件搶案，我有看到被告丙○○拿的錢有綁美濃農會的條子，都是千元鈔票，有
    二大綑，每綑都有好幾疊。（被告丙○○有無表示搶案發生時有無在現場？）有
    ，他說穿白色衣服的人就是他。」等語（見原審九十二年三月十二日筆錄），足
    見被告丙○○應係在場二名歹徒之一人無訛。
(三)、又證人即案發之時適巧行經該地之居民古育金於警訊中證稱：「我一眼就認出丙○○就是當時發生農會搶案時，持槍打傷農會職員之歹徒，因發生時我有和拿槍
    打傷農會職員之歹徒面對面，所以我非常記得歹徒之體型和臉，就和警方提供我
    指認之丙○○一模一樣」；於原審審理時證稱：「繳費出來後，看見右邊有一名
    年輕人靠著農會大門的柱子，我就到路邊去等車，就聽到有槍聲，我回頭看，看
    見該名年輕人拿著槍，又看到一個人從農會門口出來拿著錢，看到有一個人從背
    對農會的左手邊出來搶了該名職員的手提包，第一位年輕人就開槍打了該名職員
    的腳，搶錢的那一位就騎乘他停放在左手邊的機車要離開，並且搭載第一位年輕
    人往旗山方向離去。（第一位年輕人的穿著為何？）完全沒有做任何掩飾，也沒
    有戴帽子，手上拿著黑色的皮包，上面有白色的裝飾。（第二位年輕人的穿著為
    何？）我沒有注意看他有無做任何的掩飾，但有戴安全帽。（第一槍是何人開槍
    ？）我不知道，因為我是聽到槍聲才回頭。（第二槍是何人開槍？）第一位年輕
    人」等語屬實。足見被告丙○○於案發之時確有開槍射擊，其係槍傷甲○○之人
    無訛。
(四)、再者，扣案於被告丙○○家中查獲之槍枝及子彈，經送內政部警政署刑事警察局
    鑑驗，結果認為該槍枝（槍枝管制編號：0000000000號，槍身號碼：
    ＢＥＲ三一０五七七Ｚ）為美國ＢＥＲＥＴＴＡ廠製９２ＦＳ型口徑九ＭＭ制式
    半自動手槍，槍枝機械性能良好，認具殺傷力，子彈十五顆均為口徑九ＭＭ制式
    子彈，均具殺傷力（九顆經試射）等情，有該局九十一年七月二十四日刑鑑字第
    ０九一０一五二六０三號槍彈鑑定書可資為證，是被告丙○○未經許可持有制式
    手槍之犯行亦堪認定。
(五)、至被告丙○○雖於原審辯稱案發之時在場持槍傷及甲○○之人為陳照宏云云，然
    被告於本院已坦承由伊持槍傷人，且事後試射所有子彈，故被告原審所辯不足採
    信，又被告所謂黃三元在場接應並有分贓云云，但被告與毛鴻達係自行逃離，亦
    查無黃三元分贓之事實，於本案審理程序，只憑丙○○供述尚難率認黃三元有參
    與，惟檢警機關若有其他證據，認黃三元有參與，應可另行偵辦，不受本判決認
    定之影響。
(六)、本案強盜美濃農會之九二型手槍，係陳照宏所交付，並經被告丙○○交還，嗣再
    由林敬欽交付警方，此經丙○○及林敬欽於警詢供明（見本院卷所附警詢筆錄）
    ，並有高雄市政府警察局刑警大隊九十二年七月十八日高市警刑大偵三字第三號
    函檢送之秘密證人Ａ１筆錄可稽，該槍並經內政部警政署刑事警察局鑑驗，認具
    殺傷力，經彈道比對，認係使用於本案之槍枝，有該局九十二年七月二十四日刑
    鑑字第０九二０一三八四０八號槍彈鑑定書可稽（均附本院卷）。
(七)、此外，被告丙○○所持有懸掛二Ｍ─六六四六號車牌之白色喜美自用小客車原車
    牌應係六Ｋ－六二八六號，引擎號碼為ＡＡ－ＡＮ二七九九三號，該車事實上為
    洪子婷於九十一年三月二日晚間七時許在屏東市○○路二號前遭竊後懸掛偽造車
    牌等事實，業經洪子婷於警訊時供陳甚詳，並有警卷所附屏東縣警察局車輛協尋
    證明單、贓證物領據、車輛車牌失竊查獲車輛認可資料各一紙及宏忠實業有限公
    司九十一年七月八日宏字第九一０七０八號函可憑，被告自承至案發之時業已使
    用該車一個月之久，是以該車價值不斐，若丙○○認該車果有合法來源，何以未
    向車主取得任何與車輛相關之證件？又何以無法交代車主真實姓名為何？甚且未
    約定返還之期限及返還之方式？凡此有異於常情之取得模式可知，被告丙○○對
    於自己所借得之車輛係來路不明之贓物應有所認識，是其收受贓物之犯行亦堪認
    定。
(八)、本件強盜案件發生之後，員警在美濃農會現場拾獲之子彈一顆、彈殼二個、彈頭
    一個送請內政部警政署刑事警察局鑑驗結果，認子彈係九ＭＭ制式子彈，具殺傷
    力（彈底標記FC 9MM LUGER），彈頭及彈殼均係口徑九ＭＭ制式子彈擊發後之彈
    頭及彈殼，有該局九十一年五月三十日刑鑑字第０九一０一二七０七九號槍彈鑑
    定書可憑，而前開子彈擊發之後確實傷及甲○○，使之受有右下肢槍傷之事實，
    亦有警卷所附長庚紀念醫院乙診字第二七六九九號診斷證明書可資為證，是被告
    丙○○所持為本件強盜犯行之槍枝確實具有殺傷力無訛，又案發之時毛鴻達所持
    之槍枝並未擊發，無從判定該槍是否具有殺傷力，從而無法認定毛鴻達所持有者
    ，是否為槍砲彈藥刀械管制條例所稱之槍枝，就此部份尚難以該條例各條所稱之
    未經許可持有槍枝之罪相繩，附此說明。
(九)、公訴意旨雖認被告丙○○家中查獲之九二型手槍即為被告丙○○與毛鴻達用以為
    本件強盜犯行之二把槍枝之一，然該等事實為被告丙○○於原審所堅決否認，並
    表示該槍是在九十一年農曆過年期間，以二十萬元購得作為防身之用；再經將該
    槍枝試射之彈殼與案發現場扣得之彈殼比對結果，其彈底紋痕特徵並不相符，農
    會搶案現場所取得之彈殼確認非該槍枝擊發之事實，有內政部警政署刑事警察局
    九十一年七月二十四日刑鑑字第０九一０一五二六０三號槍彈鑑定書可憑，從而
    並無證據證明被告丙○○於案發之時即持該槍射傷甲○○，更無證據證明扣案之
    槍枝為毛鴻達於案發時所持有之槍枝，公訴人認案發之後毛鴻達因與被告丙○○
    互換彼此持有之槍枝，以致被告丙○○所持有之槍枝與案發現場所使用槍枝之彈
    道比對不符，洵屬無據。而被告丙○○於本院辯稱於家中所查獲之槍亦是強盜農
    會時所用，翻異前供，係避重就輕之詞，不足採信。
(十)、公訴意旨又認嗣後於九十一年七月一日在美濃鎮○○街○段空地內查獲之ＰＬＳ
    －八三五號機車為被告丙○○等人行搶之後逃逸之工具，然而目擊證人於案發之
    時記得之車號為「ＹＳ？－八三五」，業據原審卷內所附高雄縣警察局刑警隊鑑
    識組刑案現場勘查報告表載明，是查獲車輛之車號顯然與目擊證人所提供之車號
    有別，又據警卷所附車籍作業系統查詢認可資料所載，為警查獲之ＰＬＳ－八三
    五號機車為綠色，亦與證人古育金陳稱搶嫌騎乘黑色或藍色豪邁機車逃逸有所出
    入（見原審九十一年十二月十三日筆錄），再經高雄縣警察局刑警隊鑑識組對於
    扣案車輛進行勘驗，結果於該車輛或車內取得之雨衣，均未採獲任何可資辨識之
    指紋，亦經前開勘查報告載明，從而本件並無積極證據足以證明ＰＬＳ－八三五
    號機車為被告等人行搶之後逃逸之工具，亦予說明。
二、核被告所為：(一)、被告丙○○無故持有扣案於其家中查獲之九二型手槍及子彈之
    行為，係犯槍砲彈藥刀械管制條例第七條第四項之未經許可持有手槍罪及同條例
    第十二條第四項之未經許可持有子彈罪。被告一個持有手槍、子彈之行為，同時
    觸犯構成要件不同之罪名，應依想像競合犯之規定，論以較重之未經許可持有手
    槍罪。(二)、被告丙○○明知懸掛二Ｍ─六六四六號車牌之白色喜美自用小客車為
    贓物而收受之所為係犯刑法第三百四十九條第一項之收受贓物罪。(三)、被告丙○○所用以為本件強盜犯行之九二型手槍及子彈，係陳照宏所交付，被告丙○○及
    乙○○經由謀議之後由被告丙○○及毛鴻達持之以為強暴脅迫行為，致使當時在
    場之人均不能抗拒以強取他人財物之行為，丙○○、乙○○均係犯槍砲彈藥刀械
    管制條例第七條第四項及同條例第十二條第四項之未經許可持有手槍及子彈罪，
    及刑法第三百三十條第一項、第三百二十一條第一項第三款之加重強盜罪。公訴
    人雖認被告丙○○持槍射擊甲○○之行為，係犯刑法第二百七十一條第二項之殺
    人未遂罪，然被告丙○○係在朱某與毛鴻達爭奪裝有現鈔之手提袋後始開槍射擊
    甲○○之情，業經證人陳文鵬、黃銘章證述在卷，足見其開槍之目的在於阻止朱
    某反抗以取得金錢，而以案發當時被告丙○○與甲○○僅相距二至三公尺左右距
離，被告要開槍殺害被害人並非難事，然證人古育金證稱被告丙○○係朝甲○○
    之腳開槍，足見其並無致甲○○於死之意思，從而，公訴人認被告該項所為係犯
    殺人未遂罪容有誤會，惟因起訴之基本社會事實同一，爰變更起訴法條為傷害罪
    。被告二人與毛鴻達、陳照宏就本件犯行，有犯意之聯絡及行為之分擔，均為共
    同正犯。被告等同時持有上開手槍及子彈，均係觸犯構成要件不同之罪名，為想
    像競合犯，均應從一重即持有手槍罪處斷。被告等持有上開手槍之目的，在於供
    作強盜之工具，是其等所犯上開二罪間，有方法結果之牽連關係，均應從一重之
    加重強盜罪論處。被告所為之傷害犯行未據告訴，本應為不受理之判決，然因公
    訴人認該部份之犯罪事實與有罪部分具有牽連犯之裁判上一罪關係，故不另為不
    受理之諭知，附此說明。被告丙○○所犯持有手槍罪、加重強盜罪、收受贓物罪
    ，犯意各別行為互殊，顯係基於各別之犯意而為之，應予分論併罰。被告丙○○
    有如事實欄所載之犯罪科刑及執行情形之事實，有臺灣高等法院被告全國前案紀
    錄表附卷可查，其受有期徒刑執行完畢，於五年內再犯本件有期徒刑以上之罪，
    應依刑法第四十七條規定論以累犯，並加重其刑。
三、原審據以論罪科刑，固非無見，但強盜部分未論陳照宏為共犯，且將強盜農會所
    使用之手槍誤為其他具有殺傷力之槍枝，以及未將此強盜農會之手槍沒收，又強
    盜所得贓款，雖係犯罪所得，但屬於被害農會所有，不得沒收，原審對乙○○查
    扣之贓款誤予沒收，又強盜農會現場所遺留扣案之子彈一顆，應於所犯強盜罪名
    項下諭知沒收，原審誤於丙○○所犯持有手槍罪下沒收；另丙○○收受贓物部分
    ，事實欄未載明收受贓物之車輛引擎號碼，致收受贓物客體不明確，故原判決均
    有未洽。被告乙○○上訴否認犯罪，丙○○認強盜部分量刑過重，持有手槍部分
    否認另行犯罪，固無可取，惟原判決既有可議，自應予以撤銷改判。爰審酌被告
    二人不思以正當手段賺取財富，反持槍彈行搶行庫，嚴重影響社會秩序，搶得財
    物高達五百一十萬元，所生危害甚鉅，另被告乙○○雖提議為上開犯行，然丙○○實際為強取財物之犯行並傷及被害人，惡性較重大，其明知「大胖」所提供之
    車輛為贓物仍予收受，徒增原車主尋回失物之困擾，又其明知持有槍枝對社會之
    危害重大，為法律所嚴加取締，竟仍無故持有手槍，其行為對社會安全威脅不輕
    、破壞社會秩序，惟其未持該手槍進而犯罪之行為及其等於犯後坦承部分犯行等
    一切情狀，分別量處如主文第二、三項所示之刑，因被告等所犯強盜罪性質認有
    褫奪公權必要，並就丙○○宣告褫奪公權五年，乙○○部分褫奪公權四年，另就
    丙○○部分定應執行之刑，且諭知罰金易服勞役之折算標準，以資警懲。丙○○
    所持有之子彈三十顆，其中十五顆子彈經丙○○自行試射，扣案中之九顆子彈亦
    經試射而滅失，與美濃農會現場所拾獲之彈頭一個及彈殼二個均非違禁物，不宣
    告沒收。本案扣案之九二型手槍、丙○○所持有之子彈六顆及強盜所用另案扣案
    之九二型手槍、美濃農會現場所取得之子彈一顆，送驗結果均具殺傷力，為槍砲
    彈藥刀械管制條例所規定之槍、彈，係屬違禁物，應依刑法第三十八條第一項第
    一款之規定宣告沒收。至其餘扣案丙○○之刀鞘、頭套、手套、帽子、膠帶、外
    套、背包、手提袋、行動電話、相機、望遠鏡；被告乙○○為警查獲後扣得之行
    動電話、ＳＩＭ卡、存摺便條紙及電話簿，均不能證明與本件犯罪有直接之關聯
    ，不另宣告沒收。查扣之現金為被害人農會所有，亦不得沒收。
據上論斷，應依刑事訴訟法第三百六十九條第一項前段、第三百六十四條、第二百九
十九條第一項前段、第三百條，槍砲彈藥刀械管制條例第七條第四項、第十二條第四
項，刑法第十一條前段、第二十八條、第三百三十條第一項、第三百四十九條第一項
、第五十五條、第五十一條第五款、第四十七條、第三十七條第二項、第三十八條第
一項第一款、第四十二條第二項，現行法規所定貨幣單位折算新台幣條例第二條，罰
金罰鍰提高標準條例第一條前段、第二條，判決如主文。
本案經檢察官陳國全到庭執行職務。
中    華    民    國      九十二      年      九      月     二十三   日
                              臺灣高等法院高雄分院刑事第八庭
                                  審判長法官  郭雅美
                                        法官  裕斗
                                        法官  江泰章
右正本證明與原本無異。
收受贓物部分不得上訴。
其餘如不服本判決應於收受本判決後十日內向本院提出上訴書狀，其未述並得於提
起上訴後十日內向本院補提理由書狀（均須按他造當事人之人數附繕本）「切勿逕送
上級法院」。
                                      書記官  郭榮芳
中    華    民    國      九十二      年      九      月     二十三   日
附錄本判決論罪科刑法條：
刑法第三百三十條第一項
犯強盜罪而有第三百二十一條第一項各款情形之一者，處七年以上有期徒刑。
刑法第三百四十九條第一項
收受贓物者，處三年以下有期徒刑、拘役或五百元以下罰金。
槍砲彈藥刀械管制條例第七條第四項
未經許可，持有、寄藏或意圖販賣而陳列第一項所列槍砲、彈藥者，處五年以上有期
徒刑，併科新台幣一千萬元以下罰金。


司法院資訊處製作；財團法人民間司法改革基金會備份。
